臺灣高雄地方法院刑事判決　　　　　　110年度侵簡上字第1號
上　訴　人　臺灣高雄地方檢察署檢察官　　　　　　　　　
上　訴　人
即　被　告　陳南岳


上列上訴人因被告妨害性自主案件，不服本院高雄簡易庭110 年
度侵簡字第4號中華民國110年9月30 日刑事簡易判決（偵查案號
：109年度偵字第18515號），提起上訴，本院管轄之第二審合議
庭判決如下：
    主  文
上訴駁回。
乙○○緩刑貳年，緩刑期內付保護管束，並應接受法治教育課程
貳場次。
    事實及理由
一、本案經本院審理結果，認第一審判決認事用法及量刑均無不
    當，應予維持。除增列「上訴人即被告乙○○於本院審理時
    之自白、本院111年度雄司調字第151號調解筆錄」為證據外
    ，其餘均引用第一審簡易判決書記載之事實、證據及理由（
    如附件）。
二、檢察官循告訴人AV000-A109185 （真實姓名年籍詳卷，下稱
    告訴人）請求，提起上訴意旨略以：告訴人因此事承受精神
    上及身體上莫大之痛苦，原審未審酌被告迄今未賠償告訴人
    分文，量刑實屬過輕等語。又上訴人即被告乙○○（下稱被
    告）上訴意旨略以：我已與告訴人達成調解，並給付調解金
    額完畢，已賠償告訴人所受損失，請求從輕量刑並給予緩刑
    等語。
三、關於刑之量定，係實體法上賦予法院得為自由裁量之事項，
    茍已斟酌刑法第57條各款所列情狀，而未逾越法定刑度，或
    濫用其權限，即不得任意指摘為違法（最高法院72年台上字
    第6696號、75年台上字第7033號判決參照）。依前說明，本
    院認原審依被告本案情節，於法定刑度內各量處被告有期徒
    刑3月（2罪），定應執行有期徒刑4 月，並均諭知以新臺幣
    （下同）1,000元折算1日之易科罰金折算標準，核無違誤或
    不當之處；況被告於本院審理時已與告訴人及其法定代理人
    達成調解獲得原諒，且已當場給付20萬元予告訴人，有本院
    111年度雄司調字第151號調解筆錄存卷可參（見本院卷第85
    至86頁），是檢察官上訴意旨指摘被告未賠償告訴人，原審
    量刑過輕請求撤銷改判部分，為無理由，應予駁回。另原審
    雖未及審酌被告於本院上訴審審理期間與告訴人成立調解乙
    節，惟本院審酌該情暨刑法第57條所列事項，仍認原審量處
    被告所犯刑法第227條第3項對於14歲以上未滿16歲女子為性
    交罪兩罪，均量處有期徒刑3月，定應執行有期徒刑4月尚稱
    妥適，不宜再行減輕被告應受之宣告刑及應執行刑，故被告
    上訴意旨指摘原判決量刑過重云云，亦屬無理由，應予駁回
    。
四、本院酌以被告未曾因故意犯罪而受有期徒刑以上刑之宣告，
    有臺灣高等法院被告前案紀錄表附卷可稽，且於本院上訴審
    審理時與告訴人及其法定代理人達成調解，並履行完畢，已
    如上述，而告訴人及其法定代理人均表示願意給被告自新機
    會，請求給予被告緩刑（見本院卷第57頁），因認本案被告
    應係一時失慮，致罹刑章，信其經此偵審程序與科刑之教訓
    ，當知警惕戒慎而無再犯之虞，本院綜核各情，認被告所受
    宣告之刑以暫不執行為適當，爰併予宣告緩刑2 年。又為使
    被告日後知曉尊重法治，經本院考量上開各項情狀，認除前
    開緩刑宣告外，尚有賦予被告一定負擔之必要，確保其記取
    教訓預防再犯之效，爰依刑法第74條第2項第8款之規定，併
    諭知被告於緩刑期間，應接受法治教育2 場次。另本案被告
    所犯係屬刑法第91條之1 所列之罪，且經本院為緩刑之宣告
    並命其接受法治教育，爰依刑法第93條第1項第1款、第2 款
    規定，諭知被告於緩刑期間付保護管束，俾能由觀護人予以
    適當督促，以期符合本件緩刑之目的。此外，依刑法第75條
    之1第1項第4 款規定，被告如有違反本院所定前開主文所示
    命其所為之事項情節重大，足認原宣告之緩刑難收預期效果
    ，而有執行刑罰之必要者，得撤銷緩刑之宣告，附此敘明。
據上論斷，應依刑事訴訟法第455 條之1 第1 項、第3 項、第36
8條、第373條，刑法第74條第1項第1款、第2項第8款、第93條第
1項第1、2款，判決如主文。
本案經檢察官高志程提起公訴，檢察官王啟明、劉淑慧到庭執行
職務。
中    華    民    國   111    年    2    月    25    日
                  刑事第一庭  審判長法  官  莊珮君
                                    法  官  賴建旭
                                    法  官  侯弘偉
以上正本證明與原本無異。
不得上訴。
中    華    民    國   111    年    2     月    25    日
                                    書記官  劉冠宏
附件：
臺灣高雄地方法院刑事簡易判決          110年度侵簡字第4號
公  訴  人  臺灣高雄地方檢察署檢察官
被      告  乙○○  男  民國00年0月00日生
                    身分證統一編號：Z000000000號  
                    住新北市○○區○○路○段000號
上列被告因妨害性自主罪案件，經檢察官提起公訴（109 年度偵
字第18515 號），因被告自白犯罪，本院認為宜以簡易判決處刑
（原案號：110 年度侵訴字第15號），爰不經通常程序審理，裁
定逕以簡易判決處刑如下：
    主  文
乙○○對於十四歲以上未滿十六歲之女子為性交，共貳罪，各處
有期徒刑參月。應執行有期徒刑肆月。
    事實及理由
一、乙○○於民國108 年11月5 日至8 日至址設高雄市○鎮區○
    ○○路00號之「高雄展覽館」，擔任第四屆世界婦女庇護安
    置大會之攝影助理，因而結識在該次展出擔任志工之AV000
    -A109185（93年12月生，真實姓名年籍資料詳卷，下稱甲女
    ）。乙○○與甲女互加為LINE好友，明知甲女為14歲以上未
    滿16歲之人，竟基於對於14歲以上未滿16歲女子為性交之犯
    意，於同年月7 日13時許，使用LINE與甲女聊天後，邀約甲
    女至「高雄展覽館」內之樓梯間，以陰莖插入甲女口腔及陰
    道之方式，對甲女為性交行為1 次。嗣乙○○於同日稍後，
    復基於對於14歲以上未滿16歲女子為性交之犯意，再透過相
    同方式邀約甲女至同處樓梯間，以陰莖插入甲女口腔及陰道
    之方式，對甲女為性交行為1 次。
二、按，性侵害犯罪防治法所稱性侵害犯罪，係指觸犯刑法第22
    1 條至第227 條、第228 條、第229 條、第332 條第2 項第
    2 款、第334 條第2 項第2 款、第348 條第2 項第1 款及其
    特別法之罪；又行政機關、司法機關及軍法機關所製作必須
    公示之文書，不得揭露被害人之姓名、出生年月日、住居所
    及其他足資識別被害人身分之資訊，性侵害犯罪防治法第2
    條第1 項、第12條第2 項分別定有明文。另性侵害犯罪防治
    法第12條所定其他足資識別被害人身分之資訊，包括被害人
    照片或影像、聲音、住址、親屬姓名或其關係、就讀學校與
    班級或工作場所等個人基本資料，性侵害犯罪防治法施行細
    則第6 條亦有明定。查，本案被告既因觸犯刑法第221 條第
    1 項之罪，經檢察官提起公訴，核與性侵害犯罪防治法第2
    條第1 項規定之性侵害犯罪定義相符，因本院所製作之本案
    判決係屬必須公示之文書，為避免被害人甲女之身分遭揭露
    ，依上開規定，對於其個人及家屬之姓名、年籍資料及就讀
    之學校等足資識別身分之資訊，均予以隱匿，合先敘明。
三、上開事實，業據被告於本院審理時坦承不諱（見110 年度侵
    訴字第15號卷第71頁），核與證人甲女於警詢及偵查時之證
    述相符（見警卷第46、58頁；偵卷第37頁），並有甲女之手
    機採證資料、手機記事本翻拍照片1 張、對話紀錄、性侵害
    案件被害人調查表（一) （二）及性侵害案件嫌疑人調查表
    （一）（二）可稽（見偵卷第63至65頁、偵卷彌封袋新興分
    局警卷第7 、第93至100 頁），足認被告之任意性自白與事
    實相符，應堪採信。從而，本案事證明確，被告犯行應堪認
    定，應依法論科。
四、論罪科刑
  ㈠核被告所為，係犯刑法第227 條第3 項對於14歲以上未滿16
    歲女子為性交罪。又刑法227 條第3 項之對於14歲以上未滿
    16歲女子為性交罪，係特別規定以被害人年齡為其處罰之特
    殊要件，即無再適用兒童及少年福利與權益保障法第112 條
    第1 項前段規定加重處罰之餘地，併此敘明。又被告所犯上
    開2 罪，犯意各別，行為互殊，應予分論併罰。至公訴意旨
    雖認被告所犯上開2 性交行為應論以接續犯。惟按，刑法修
    正刪除連續犯之規定後，除具有複次行為外觀之接續犯、集
    合犯，仍為一罪評價外，各複次行為，當本於一行為一罪一
    罰之原則，予以論處。而所謂集合犯，係指立法者所制定之
    犯罪構成要件中，本質上即預定有數個同種類行為而反覆實
    行之犯罪；至於接續犯，則係指依個案情節，其犯罪係於同
    時同地或密切接近之時地實行，侵害同一之法益，各舉動之
    獨立性極為薄弱，依一般社會健全觀念，在時間差距上，難
    以強行分開，在刑法評價上，合為包括之一行為予以評價，
    較為合理之情形。然則，刑法第227 條第1 項對未滿14歲之
    男女為性交行為，本質上並非必然具有複次性，立法者亦無
    兼包含攝、聚多成一之擬制意思，依社會通念，尤難容其一
    再違犯，其非屬集合犯，應一罪一罰，又各犯行在時、空上
    不具緊密關聯性者，其亦非接續犯（最高法院109 年度台上
    字第1908號判決意旨參照）。查，被告所犯上開2 次對於14
    歲以上未滿16歲女子為性交之犯行，固係於同日在同一地點
    為之，然被告與甲女為第一次合意性交結束後，分別離開發
    生性交之處所，嗣經被告再次以LINE邀約甲女為第二次性交
    ，並經甲女同意後，兩人始再次前往該處所為性交行為。則
    該2 次性交行為，依一般社會健全觀念，在時間差距上可以
    分開，在刑法評價上各具獨立性，是檢察官認被告上開行為
    應論以接續犯之一罪，尚有誤會，附此敘明。
  ㈡爰以行為人之責任為基礎，審酌被告明知甲女為14歲以上未
    滿16歲之女子，心智尚未成熟，但為滿足自身慾望，竟不顧
    我國維護未滿16歲之人身心健全發展之價值，而為本件犯行
    ，所為實應非難，且未能與甲女和解或取得原諒，亦有可議
    之處。惟念及被告犯後終能坦承犯行，態度尚可，而甲女無
    告訴之意，且被告無前科之素行狀況，有臺灣高等法院被告
    前案紀錄表可參，兼衡被告自述大學肄業，現正準備考試（
    見偵卷第129 頁）之智識程度，暨其經濟與生活狀況等一切
    情狀，爰就被告所犯之各罪，分別量處如主文所示之刑。
  ㈢末按，數罪併罰，分別宣告多數有期徒刑者，於各刑中之最
    長期以上，各刑合併之刑期以下，定其刑期，但不得逾30年
    ，刑法第51條第5 款定有明文。又數罪併罰之定應執行之刑
    ，係出於刑罰經濟與責罰相當之考量，並非予以犯罪行為人
    或受刑人不當之利益，為一種特別的量刑過程，定應執行刑
    之宣告，乃對犯罪行為人本身及所犯各罪之總檢視，除應考
    量行為人所犯數罪反應出之人格特性，並應權衡審酌行為人
    之責任與整體刑法目的及相關刑事政策，在量刑權之法律拘
    束性原則下，採取限制加重原則，資為量刑裁量權之外部界
    限，並應受比例原則、平等原則、禁止重複評價原則等內部
    界限之支配，使以輕重得宜，罰當其責，兼顧刑罰衡平原則
    ，俾符合法律授與裁量權之目的，以區別數罪併罰與單純數
    罪之不同。查，被告所犯上開各罪，犯罪時間為同日，且其
    犯罪手法相同，如以實質累進加重之方式定應執行刑，則處
    罰之刑度顯將超過其行為之不法內涵，而違反罪責原則，復
    考量因生命有限，刑罰對被告造成之痛苦程度，係隨刑度增
    加而生加乘效果，而非以等比方式增加，是以隨罪數增加遞
    減其刑罰之方式，當足以評價其行為之不法性之法理（即多
    數犯罪責任遞減原則），再衡酌上開被告惡性及情節輕重，
    及所造成被害人法益受損之情狀，依前揭規定，定其應執行
    之刑如主文所示。
五、依刑事訴訟法第449 條第2 項、第3 項、第454 條第1 項，
    刑法第227 條第3 項，逕以簡易判決處刑如主文。
六、如不服本件判決，得自收受送達之日起20日內，向本院提出
    上訴狀（須附繕本），上訴於本院管轄之第二審地方法院合
    議庭。 
中    華    民    國   110    年    9     月    30    日
                  刑事第十五庭  法  官  陳彥霖
以上正本證明與原本無異。
如不服本判決，應於判決送達之日起20日內向本院提出上訴書狀
。                                          
中    華    民    國   110    年    10    月    1     日
                                書記官  陳怡秀
附錄本案論罪科刑法條：
刑法第227 條第3 項
對於十四歲以上未滿十六歲之男女為性交者，處 7 年以下有期
徒刑。